【裁判字號】    90,易,851
【裁判日期】    900711
【裁判案由】    毒品危害防制條例
【裁判全文】
臺灣彰化地方法院刑事判決                            九十年度易字第八五一號
    公  訴  人  臺灣彰化地方法院檢察署檢察官
    被      告  甲○○
右列被告因毒品危害防制條例案件，經檢察官提起公訴（九十年度毒偵字第一四五五
號），本院判決如左：
    主  文
甲○○施用第二級毒品，累犯，處有期徒刑柒月。
扣案之安非他命貳包（毛重零點零壹公克）沒收銷燬；吸食器壹組、打火機壹個沒收
。
    事  實
一、甲○○前曾於民國八十六年一月間因違反麻醉藥品管理條例案件，經本院判處有
    期徒刑三月確定，甫於八十六年七月四日執行完畢。復因施用毒品案件，經臺灣
    雲林地方法院裁定送觀察、勒戒後，認無繼續施用毒品之傾向，由臺灣雲林地方
    法院檢察署檢察官於八十八年六月二十一日以八十八年度偵字第三Ο二六號為不
    起訴處分確定；再因施用毒品案件，經本院裁定送觀察、勒戒後，認有繼續施用
    毒品傾向後，由檢察官提起公訴，經臺灣高等法院臺中分院以八十九年度上易字
    第一六九一號判決有期徒刑六月，於八十九年十月十九日確定，並經本院裁定令
    入戒治處所施以強制戒治，後經本院裁定停止戒治，所餘期間付保護管束。詎其
    仍不知悔改，復於停止戒治付保護管束期間期間內之九十年三月十二日十九時許
    ，在其位於彰化縣彰化市○○路三０一巷十二弄五號之租屋處，以將安非他命置
    於玻璃吸食器內，再點火燒烤吸食其揮發氣體之方式，施用第二級毒品安非他命
    一次。嗣於九十年三月十四日十七時許，在彰化縣彰化市○○路三Ο一巷十二弄
    五號為警查獲，並扣得安非他命二包（毛重Ο點Ο一公克）及其所有供施用毒品
    安非他命所用之吸食器一組、打火機一個。
二、案經彰化警察局彰化分局報告臺灣彰化地方法院檢察署檢察官偵查起訴。
    理  由
一、右開犯罪事實，業經被告甲○○坦承不諱，並有安非他命二包（毛重Ο點Ο一公
    克）及供施用毒品安非他命之器具吸食器一組、打火機一個扣案足資佐證。又被
    告於被警方查獲時，經採尿送驗結果，確呈甲基安非他命陽性反應，有彰化縣衛
    生局出具之煙毒尿液檢驗成績書附卷可證，足徵被告自白施用安非他命，確與事
    實相符。查被告曾因施用毒品案件，經送觀察、勒戒後，認無繼續施用毒品之傾
    向，由臺灣雲林地方法院檢察署檢察官於八十八年六月二十一日以八十八年度偵
    字第三Ο二六號為不起訴處分確定。嗣再因施用毒品案件，經本院裁定送觀察、
    勒戒後，認有繼續施用毒品之傾向，除送強制戒治外，另由臺灣彰化地方法院檢
    察署檢察官提起公訴，經臺灣高等法院臺中分院以八十九年度上易字第一六九一
    號判決有期徒刑六月，於八十九年十月十九日確定，有臺灣彰化地方法院檢察署
    刑案資料查註紀錄表、臺灣高等法院被告全國前案紀錄表、臺灣高等法院臺中分
    院八十九年度上易字第一六九一號判決書、臺灣雲林地方法院檢察署八十八年度
    偵字第三Ο二六號為不起訴處分書各一份附卷可稽。是被告在前案判決確定後之
    施用毒品行為，自不在該確定判決既判力之範圍內，無一事不再理原則之適用，
    核屬另一獨立之犯罪行為。又毒品危害防制條例對於施用毒品者，並未予以除罪
    ，施用毒品之行為仍屬犯罪，本應受刑罰之評價，惟僅於毒品危害防制條例第二
    十條第二項、第二十三條第一項所定之條件下（亦即：(1)初犯經觀察、勒戒，無
    繼續施用毒品之傾向，(2)五年內再犯經觀察、勒戒，無繼續施用毒品之傾向，(3)
    一犯經觀察、勒戒，有繼續施用毒品之傾向，再經強制戒治期滿），始免予刑罰
    訴追外，對每一施用毒品之行為，仍應給予犯罪之評價。被告五年內再犯施用毒
    品之行為，經觀察、勒戒後，認有繼續施用毒品之傾向，既經另案判決確定，其
    後再為施用毒品之行為，當不在前揭刑罰豁免之列，自應予論罪科刑。至毒品危
    害防制條例第二十二條第二項中段所稱違反保護管束應遵守事項情節重大者，得
    由檢察官聲請法院裁定撤銷停止戒治之規定，應係類如保安處分執行法第四條之
    一第二項前段之立法意旨，僅就已進行之強制戒治處分，繼續執行，即足收戒除
    毒癮之治療目的，無再向法院聲請裁定送觀察、勒戒或強制戒治之實益，並非限
    制停止戒治期間之施用毒品行為，「僅」得撤銷停止戒治，不得提起公訴。職是
    之故，本件被告再犯施用毒品之行為，既係於前案判決確定後所為，其於停止戒
    治期間，再為施用毒品之行為，除同時符合毒品危害防制條例第二十二條第二項
    中段撤銷停止戒治之事由，亦同時為一犯罪之行為，核屬三犯無疑。綜上所述，
    被告在五年內三犯施用第二級毒品安非他命罪之事證明確，其犯行洵堪認定。
二、核被告甲○○所為，係犯毒品危害防制條例第十條第二項之施用第二級毒品罪。
    其施用毒品前持有第二級毒品安非他命之低度行為，應為施用第二級毒品之高度
    行為所吸收，不另論罪。查被告甲○○前曾於民國八十六年一月間因違反麻醉藥
    品管理條例案件，經本院判處有期徒刑三月確定，甫於八十六年七月四日執行完
    畢，有臺灣彰化地方法院檢察署刑案資料查註紀錄表及臺灣高等法院被告全國前
    案紀錄表各一份在卷可參，其於五年內再犯本件有期徒刑以上之罪，為累犯，應
    依刑法第四十七條之規定加重其刑。爰審酌被告之品性、犯罪之動機、手段、坦
    承犯行之犯後態度，其因施用毒品之犯行，甫經強制戒治，於保護管束期間內即
    故態復萌，再行施用毒品安非他命不輟，無視於毒品對於自身健康之戕害及國家
    對於杜絕毒品犯罪之禁令，惡性非輕等一切情狀，量處如主文所示之刑，以示懲
    儆。扣案之安非他命二包（毛重Ο點Ο一公克）係第二級毒品，係違禁物，爰依
    毒品危害防制條例第十八條第一項前段宣告沒收銷燬；吸食器一組、打火機一個
    為被告所有供施用毒品安非他命所用之物，業據被告供承在卷，爰依刑法第三十
    八條第一項第二款宣告沒收。
三、據上論斷，應依刑事訴訟法第二百九十九條第一項前段，毒品危害防制條例第十
    條第二項、第十八條第一項前段，刑法第十一條前段、第四十七條、第三十八條
    第一項第二款，判決如主文。
本案經檢察官王怡仁到庭執行職務
中      華      民      國    九十      年      七      月     十一     日
                                      台灣彰化地方法院刑事第二庭
                                          審判長法官    林  欽  章
                                          法      官    秦  慧  君
                                          法      官    紀  佳  良
右正本證明與原本無異。
如不服本判決應於送達後十日內向本院提出上訴狀（須附繕本）。
                                          法院書記官    謝  志  鑫
中      華      民      國    九十      年      七      月     十三     日
附錄本案論罪科刑法條：
毒品危害防制條例第十條第二項
施用第二級毒品者，處三年以下有期徒刑。


司法院資訊處製作；財團法人民間司法改革基金會備份。
